languagetool-language-modules/eo/src/main/resources/org/languagetool/resource/eo/hunspell/eo.aff
FLAG UTF-8
SFX Ã Y 13
SFX Ã 0 umad/XV .
SFX Ã 0 umad/XnN .
SFX Ã 0 umadant/XnNE .
SFX Ã 0 umadantin/XnN .
SFX Ã 0 umadont/XnNE .
SFX Ã 0 umadontin/XnN .
SFX Ã 0 umadint/XnNE .
SFX Ã 0 umadintin/XnN .
SFX Ã 0 umadem/XnN .
SFX Ã 0 umademul/XnN .
SFX Ã 0 umademulin/XnN .
SFX Ã 0 umadpov/XnN .
SFX Ã 0 umadkapabl/XnN .

SFX Ç Y 13
SFX Ç 0 etiĝ/XV .
SFX Ç 0 etiĝ/XnN .
SFX Ç 0 etiĝant/XnNE .
SFX Ç 0 etiĝantin/XnN .
SFX Ç 0 etiĝont/XnNE .
SFX Ç 0 etiĝontin/XnN .
SFX Ç 0 etiĝint/XnNE .
SFX Ç 0 etiĝintin/XnN .
SFX Ç 0 etiĝem/XnN .
SFX Ç 0 etiĝemul/XnN .
SFX Ç 0 etiĝemulin/XnN .
SFX Ç 0 etiĝpov/XnN .
SFX Ç 0 etiĝkapabl/XnN .

SFX È Y 13
SFX È 0 aĉ/XV .
SFX È 0 aĉ/XnN .
SFX È 0 aĉant/XnNE .
SFX È 0 aĉantin/XnN .
SFX È 0 aĉont/XnNE .
SFX È 0 aĉontin/XnN .
SFX È 0 aĉint/XnNE .
SFX È 0 aĉintin/XnN .
SFX È 0 aĉem/XnN .
SFX È 0 aĉemul/XnN .
SFX È 0 aĉemulin/XnN .
SFX È 0 aĉpov/XnN .
SFX È 0 aĉkapabl/XnN .

SFX É Y 25
SFX É 0 igad/XV .
SFX É 0 igad/XnN .
SFX É 0 igadant/XnNE .
SFX É 0 igadantin/XnN .
SFX É 0 igadont/XnNE .
SFX É 0 igadontin/XnN .
SFX É 0 igadint/XnNE .
SFX É 0 igadintin/XnN .
SFX É 0 igadem/XnN .
SFX É 0 igademul/XnN .
SFX É 0 igademulin/XnN .
SFX É 0 igadpov/XnN .
SFX É 0 igadkapabl/XnN .
SFX É 0 igadat/XnNE .
SFX É 0 igadatin/XnN .
SFX É 0 igadot/XnNE .
SFX É 0 igadotin/XnN .
SFX É 0 igadit/XnNE .
SFX É 0 igaditin/XnN .
SFX É 0 igadind/XnN .
SFX É 0 igadindaĵ/XnN .
SFX É 0 igadend/XnN .
SFX É 0 igadendaĵ/XnN .
SFX É 0 igadebl/XnN .
SFX É 0 igadeblaĵ/XnN .

SFX Ê Y 25
SFX Ê 0 etad/XV .
SFX Ê 0 etad/XnN .
SFX Ê 0 etadant/XnNE .
SFX Ê 0 etadantin/XnN .
SFX Ê 0 etadont/XnNE .
SFX Ê 0 etadontin/XnN .
SFX Ê 0 etadint/XnNE .
SFX Ê 0 etadintin/XnN .
SFX Ê 0 etadem/XnN .
SFX Ê 0 etademul/XnN .
SFX Ê 0 etademulin/XnN .
SFX Ê 0 etadpov/XnN .
SFX Ê 0 etadkapabl/XnN .
SFX Ê 0 etadat/XnNE .
SFX Ê 0 etadatin/XnN .
SFX Ê 0 etadot/XnNE .
SFX Ê 0 etadotin/XnN .
SFX Ê 0 etadit/XnNE .
SFX Ê 0 etaditin/XnN .
SFX Ê 0 etadind/XnN .
SFX Ê 0 etadindaĵ/XnN .
SFX Ê 0 etadend/XnN .
SFX Ê 0 etadendaĵ/XnN .
SFX Ê 0 etadebl/XnN .
SFX Ê 0 etadeblaĵ/XnN .

SFX Ï Y 25
SFX Ï 0 umad/XV .
SFX Ï 0 umad/XnN .
SFX Ï 0 umadant/XnNE .
SFX Ï 0 umadantin/XnN .
SFX Ï 0 umadont/XnNE .
SFX Ï 0 umadontin/XnN .
SFX Ï 0 umadint/XnNE .
SFX Ï 0 umadintin/XnN .
SFX Ï 0 umadem/XnN .
SFX Ï 0 umademul/XnN .
SFX Ï 0 umademulin/XnN .
SFX Ï 0 umadpov/XnN .
SFX Ï 0 umadkapabl/XnN .
SFX Ï 0 umadat/XnNE .
SFX Ï 0 umadatin/XnN .
SFX Ï 0 umadot/XnNE .
SFX Ï 0 umadotin/XnN .
SFX Ï 0 umadit/XnNE .
SFX Ï 0 umaditin/XnN .
SFX Ï 0 umadind/XnN .
SFX Ï 0 umadindaĵ/XnN .
SFX Ï 0 umadend/XnN .
SFX Ï 0 umadendaĵ/XnN .
SFX Ï 0 umadebl/XnN .
SFX Ï 0 umadeblaĵ/XnN .

SFX Ë Y 25
SFX Ë 0 etig/XV .
SFX Ë 0 etig/XnN .
SFX Ë 0 etigant/XnNE .
SFX Ë 0 etigantin/XnN .
SFX Ë 0 etigont/XnNE .
SFX Ë 0 etigontin/XnN .
SFX Ë 0 etigint/XnNE .
SFX Ë 0 etigintin/XnN .
SFX Ë 0 etigem/XnN .
SFX Ë 0 etigemul/XnN .
SFX Ë 0 etigemulin/XnN .
SFX Ë 0 etigpov/XnN .
SFX Ë 0 etigkapabl/XnN .
SFX Ë 0 etigat/XnNE .
SFX Ë 0 etigatin/XnN .
SFX Ë 0 etigot/XnNE .
SFX Ë 0 etigotin/XnN .
SFX Ë 0 etigit/XnNE .
SFX Ë 0 etigitin/XnN .
SFX Ë 0 etigind/XnN .
SFX Ë 0 etigindaĵ/XnN .
SFX Ë 0 etigend/XnN .
SFX Ë 0 etigendaĵ/XnN .
SFX Ë 0 etigebl/XnN .
SFX Ë 0 etigeblaĵ/XnN .

SFX Ì Y 25
SFX Ì 0 aĉ/XV .
SFX Ì 0 aĉ/XnN .
SFX Ì 0 aĉant/XnNE .
SFX Ì 0 aĉantin/XnN .
SFX Ì 0 aĉont/XnNE .
SFX Ì 0 aĉontin/XnN .
SFX Ì 0 aĉint/XnNE .
SFX Ì 0 aĉintin/XnN .
SFX Ì 0 aĉem/XnN .
SFX Ì 0 aĉemul/XnN .
SFX Ì 0 aĉemulin/XnN .
SFX Ì 0 aĉpov/XnN .
SFX Ì 0 aĉkapabl/XnN .
SFX Ì 0 aĉat/XnNE .
SFX Ì 0 aĉatin/XnN .
SFX Ì 0 aĉot/XnNE .
SFX Ì 0 aĉotin/XnN .
SFX Ì 0 aĉit/XnNE .
SFX Ì 0 aĉitin/XnN .
SFX Ì 0 aĉind/XnN .
SFX Ì 0 aĉindaĵ/XnN .
SFX Ì 0 aĉend/XnN .
SFX Ì 0 aĉendaĵ/XnN .
SFX Ì 0 aĉebl/XnN .
SFX Ì 0 aĉeblaĵ/XnN .

# substantivaj sufiksoj

SFX K Y 2
SFX K 0 an/XN .
SFX K 0 anin/XN .

SFX S Y 2
SFX S 0 ist/XN .
SFX S 0 istin/XN .

SFX L Y 1
SFX L 0 il/XN .

SFX J Y 1
SFX J 0 ej/XN .

SFX U Y 1
SFX U 0 uj/XN .

SFX M Y 1
SFX M 0 ism/XN .

SFX R Y 1
SFX R 0 ar/XN .

SFX P Y 1
SFX P 0 er/XN .

SFX W Y 1
SFX W 0 eg/XN .

SFX H Y 1
SFX H 0 et/XN .

SFX Y Y 1
SFX Y 0 id/XN .

SFX Ż Y 1
SFX Ż 0 aĉ/XN .

SFX Q Y 1
SFX Q 0 in/XN .

SFX Ü Y 1
SFX Ü 0 aĵ/XN .

SFX Ó Y 2
SFX Ó 0 estr/XN .
SFX Ó 0 estrin/XN .

SFX Ł Y 1
SFX Ł 0 um/XN .

SFX Ą Y 1
SFX Ą 0 ing/XN .

SFX Ć Y 1
SFX Ć 0 ul/XN .

SFX Ę Y 1
SFX Ę 0 ad/XN .

# baza verbo
SFX V Y 6
SFX V 0 i .
SFX V 0 os .
SFX V 0 is .
SFX V 0 as .
SFX V 0 us .
SFX V 0 u .

# Transitivaj verboj (aldone al I)
SFX T Y 13
SFX T 0 at/XnNE .
SFX T 0 atin/XnN .
SFX T 0 ot/XnNE .
SFX T 0 otin/XnN .
SFX T 0 it/XnNE .
SFX T 0 itin/XnN .
SFX T 0 ind/XnNV .
SFX T 0 indaĵ/XnN .
SFX T 0 end/XnNV .
SFX T 0 endaĵ/XnN .
SFX T 0 ebl/XnNV .
SFX T 0 eblaĵ/XnN .
SFX T 0 aĵ/XnN .

# nombroj (ankaux psuedo nombroj kiel "kelk")
SFX # Y 20
SFX # 0 0/XNE .
SFX # 0 op/XNE .
SFX # 0 obl/XNE .
SFX # 0 oblig/XNV .
SFX # 0 obligat/XNE .
SFX # 0 obligot/XNVE .
SFX # 0 obligit/XNVE .
SFX # 0 obligant/XNE .
SFX # 0 obligont/XNVE .
SFX # 0 obligint/XNVE .
SFX # 0 obligil/XN .
SFX # 0 on/XNE .
SFX # 0 onig/XNV .
SFX # 0 onigat/XNE .
SFX # 0 onigot/XNVE .
SFX # 0 onigit/XNVE .
SFX # 0 onigant/XNE .
SFX # 0 onigont/XNVE .
SFX # 0 onigint/XNVE .
SFX # 0 onigil/XN .

# tridek

PFX ' Y 8
PFX ' 0 du .
PFX ' 0 tri .
PFX ' 0 kvar .
PFX ' 0 kvin .
PFX ' 0 ses .
PFX ' 0 sep .
PFX ' 0 ok .
PFX ' 0 naŭ .

# tablovortoj
SFX < Y 16
SFX < 0 0/N .
SFX < 0 u .
SFX < 0 un .
SFX < 0 uj .
SFX < 0 ujn .
SFX < 0 el .
SFX < 0 e .
SFX < 0 en .
SFX < 0 am .
SFX < 0 om .
SFX < 0 oma .
SFX < 0 oman .
SFX < 0 omaj .
SFX < 0 omajn .
SFX < 0 al .
SFX < 0 es .

# Pronomoj li lia ....
SFX > Y 5
SFX > 0 a .
SFX > 0 an .
SFX > 0 aj .
SFX > 0 ajn .
SFX > 0 n .

# Prefiksoj
# nombreeblaj

PFX b Y 16
PFX b 0 unu .
PFX b 0 du .
PFX b 0 tri .
PFX b 0 kvar .
PFX b 0 kvin .
PFX b 0 ses .
PFX b 0 sep .
PFX b 0 ok .
PFX b 0 naŭ .
PFX b 0 dek .
PFX b 0 cent .
PFX b 0 mil .
PFX b 0 kelk .
PFX b 0 plur .
PFX b 0 mult .
PFX b 0 malmult .

PFX r Y 1
PFX r 0 re .

PFX s Y 1
PFX s 0 mis .

PFX e Y 1
PFX e 0 ek .

PFX d Y 1
PFX d 0 dis .

PFX f Y 1
PFX f 0 fi .

PFX q Y 1
PFX q 0 pra .

PFX g Y 1
PFX g 0 ge .

PFX c Y 1
PFX c 0 bo .

PFX k Y 1
PFX k 0 ĉef .

PFX h Y 1
PFX h 0 eks .

PFX l Y 1
PFX l 0 mal .

# fino de oficialaj prefiksoj

PFX o Y 1
PFX o 0 plu .

PFX t Y 1
PFX t 0 el .

PFX a Y 1
PFX a 0 sen .

PFX i Y 1
PFX i 0 en .

PFX ú Y 1
PFX ú 0 kun .

PFX õ Y 1
PFX õ 0 inter .

PFX u Y 1
PFX u 0 for .

PFX v Y 1
PFX v 0 al .

PFX w Y 1
PFX w 0 de .

PFX x Y 1
PFX x 0 sub .

PFX y Y 1
PFX y 0 pri .

PFX z Y 1
PFX z 0 sur .

PFX ª Y 1
PFX ª 0 antaŭ .

PFX µ Y 1
PFX µ 0 sam .

PFX º Y 1
PFX º 0 kontraŭ .

PFX ß Y 1
PFX ß 0 trans .

PFX à Y 1
PFX à 0 tra .

PFX á Y 1
PFX á 0 laŭ .

PFX â Y 1
PFX â 0 bon .

PFX ã Y 1
PFX ã 0 pli .

PFX ä Y 1
PFX ä 0 super .

PFX å Y 1
PFX å 0 duon .

PFX æ Y 1
PFX æ 0 mem .

PFX ç Y 1
PFX ç 0 post .

PFX è Y 1
PFX è 0 ĉirkaŭ .

PFX é Y 1
PFX é 0 plen .

PFX ì Y 1
PFX ì 0 ali .

PFX î Y 1
PFX î 0 fin .

PFX ï Y 1
PFX ï 0 grand .

PFX ñ Y 1
PFX ñ 0 tut .

PFX ø Y 1
PFX ø 0 ekster .

PFX ą Y 1
PFX ą 0 preter .

PFX ė Y 1
PFX ė 0 tro .

# Propraj nomoj
# substantivo estas majuska la adjektivo minuskla
# Varsovio - varsoviajn (ne Versovioj, ne versonvio)

PFX | Y 29
PFX | A a A
PFX | B b B
PFX | C c C
PFX | D d D
PFX | E e E
PFX | F f F
PFX | G g G
PFX | H h H
PFX | I i I
PFX | J j J
PFX | K k K
PFX | L l L
PFX | M m M
PFX | N n N
PFX | O o O
PFX | P p P
PFX | Q q Q
PFX | R r R
PFX | S s S
PFX | T t T
PFX | U u U
PFX | V v V
PFX | Y y Y
PFX | Z z Z
PFX | Ŝ s Ŝ
PFX | Ĉ c Ĉ
PFX | Ĥ ĥ Ĥ
PFX | Ĝ ĝ Ĝ
PFX | Ĵ ĵ Ĵ


SFX @ Y 7
SFX @ 0 o .
SFX @ 0 on .
SFX @ 0 e/| .
SFX @ 0 a/| .
SFX @ 0 aj/| .
SFX @ 0 an/| .
SFX @ 0 ajn/| .

# Landonomoj kun io - Germanio

SFX ~ Y 7
SFX ~ 0 io .
SFX ~ 0 ion .
SFX ~ 0 ie/| .
SFX ~ 0 ia/| .
SFX ~ 0 iaj/| .
SFX ~ 0 ian/| .
SFX ~ 0 iajn/| .

# Propraj nomoj nur kun substativo: Tomaso, Arturo
